【裁判字號】    96,訴,2169
【裁判日期】    970215
【裁判案由】    毒品危害防制條例
【裁判全文】
臺灣板橋地方法院刑事判決              96年度訴字第2169號
公  訴  人  台灣板橋地方法院檢察署檢察官
被      告  甲○○
上列被告因違反毒品危害防制條例案件，經檢察官提起公訴（九
十六年度毒偵字第一三二六號），被告於準備程序對被訴事實為
有罪之陳述，本院合議庭裁定由受命法官改依簡式審判程序獨任
審理，判決如下：
    主      文
甲○○施用第一級毒品，累犯，處有期徒刑拾月，減為有期徒刑
伍月。扣案海洛因捌包（合計驗餘淨重零點陸陸公克）沒收銷燬
之。又施用第二級毒品，累犯，處有期徒刑伍月，減為有期徒刑
貳月又拾伍日。應執行刑有期徒刑柒月，扣案海洛因捌包（合計
驗餘淨重零點陸陸公克）沒收銷燬之。
    事      實
一、甲○○前曾於民國八十九年間，因施用毒品案件，經裁定送
    觀察、勒戒、強制戒治，於九十年八月七日執行完畢。再於
    九十五年間，因違反毒品危害防制條例案件，經最高法院以
    九十六年度台上字第二二八二號判決處有期徒刑八月確定。
    另於八十四年間，因肅清煙毒條例、違反麻醉藥品管理條例
    、詐欺等案件，經本院先後判處有期徒刑三年六月、一年四
    月確定，於九十二年八月十一日縮刑期滿執行完畢。詎仍不
    知警惕，竟分別基於施用第一級毒品海洛因及第二級毒品甲
    基安非他命之犯意，於九十六年二月四日上午八時許，在泰
    山鄉○○路○段二五六巷四二號住處，將少許海洛因粉末置
    入注射針筒內加水稀釋後，注射施用海洛因一次；復將少許
    甲基安非他命放在吸食器內以火燒烤使成煙霧後，吸食施用
    甲基安非他命一次，嗣於九十六年二月四日下午七時許，在
    台北縣五股鄉○○路、自強路口為警查獲，扣得其持有預備
    供施用之海洛因八包（合計驗餘淨重０點六六公克）。經採
    集其尿液檢體送驗，結果呈海洛因代謝物嗎啡類、甲基安非
    他命陽性反應。
二、案經台北縣政府警察局蘆洲分局報告台灣板橋地方法院檢察
    署檢察官偵查起訴。
    理      由
一、本案被告甲○○所犯係死刑、無期徒刑、最輕本刑為三年以
    上有期徒刑以外之罪，且非高等法院管轄之第一審案件，其
    於準備程序中就被訴事實為有罪之陳述，經本院告知簡式審
    判程序之旨，並聽取公訴人、被告之意見後，經合議庭裁定
    由受命法官獨任進行簡式審判程序，合先敘明。
二、上揭事實，業據被告於本院審理時坦承不諱，並前開海洛因
    八包扣案可證，且被告於九十六年二月四日為警查獲後，經
    採集其尿液檢體送驗，結果確呈海洛因代謝物嗎啡類、甲基
    安非他命陽性反應，有台灣檢驗科技股份有限公司濫用藥物
    尿液檢驗報告書、對照表、法務部調查局鑑定書等件附卷可
    憑，足證被告自白核與事實相符，堪以採信。查被告前曾於
    八十九年間因施用毒品案件，經裁定送觀察、勒戒、強制戒
    治在案，再於九十五年間，因施用毒品案件，經法院判刑確
    定，其於五年內再犯本案施用毒品，事證明確，其犯行洵堪
    認定。
三、核被告所為，係犯毒品危害防制條例第十條第一項之施用第
    一級毒品罪、第十條第二項之施用第二級毒品罪。至被告施
    用前後持有海洛因、甲基安非他命之低度行為，為其進而施
    用之高度行為所吸收，不另論罪。又被告所犯上開二罪，犯
    意各別，行為互殊，應予分論併罰。查被告有如前所述之前
    案紀錄，於九十二年八月十一日縮刑期滿執行完畢，有台灣
    高等法院被告前案紀錄表在卷可稽，其於受徒刑之執行完畢
    後，五年以內故意再犯本案有期徒刑以上之罪，均為累犯，
    俱應依刑法第四十七條第一項規定加重其刑。
四、爰審酌被告之素行不佳，經執行觀察、勒戒、強制戒治後仍
    未戒除吸毒惡習，施用毒品危害其個人身心健康，及犯罪後
    坦承犯行，態度尚屬良好等一切情狀，分別宣告如主文所示
    之刑，並定其應執行之刑。末查被告犯罪時間，在九十六年
    四月二十四日以前，與中華民國九十六年罪犯減刑條例第二
    條第一項第三款之規定相符，合於減刑條件（被告係於該減
    刑條例施行後之九十六年九月二十八日始經本院發佈通緝，
    於同年十月五日緝獲到案，有本院通緝書、台北縣政府警察
    局新莊分局逮捕通知書等件附卷可稽，不受該條例第五條不
    得減刑規定之限制），應依法減其宣告刑二分之一，並定其
    應執行之刑，以示懲儆。
五、扣案海洛因八包（合計驗餘淨重０點六六公克），為被告持
    有供施用之第一級毒品，而本件海洛因為細微粉末，部分沾
    附於包裝袋上（見扣案照片），若欲完全析離，雖非不可能
    ，但此舉對毒品危害防制政策之施行，並無特殊助益，且徒
    費執行之成本，故均併依毒品危害防制條例第十八條第一項
    前段規定宣告沒收銷燬之，以符執行之實際。
據上論斷，應依刑事訴訟法第二百七十三條之一第一項、第二百
九十九條第一項前段，毒品危害防制條例第十條第一項、第二項
、第十八條第一項前段，刑法第十一條前段、第四十七條第一項
、第五十一條第五款，中華民國九十六年罪犯減刑條例第二條第
一項第三款、第七條，判決如主文。
本案經檢察官彭聖斐到庭執行職務。
中    華    民    國    97    年    2     月    15    日
                  刑事第六庭  法  官  林鈺琅
以上正本證明與原本無異。
如不服本判決應於送達後10日內向本院提出上訴狀。
                              書記官  林蔚然
中    華    民    國    97    年    2     月    15    日
附錄本案論罪科刑法條全文：
毒品危害防制條例第十條：
  施用第一級毒品者，處六月以上五年以下有期徒刑。
  施用第二級毒品者，處三年以下有期徒刑。


司法院資訊處製作；財團法人民間司法改革基金會備份。
